【裁判字號】    98,撤緩,111
【裁判日期】    981202
【裁判案由】    撤銷緩刑
【裁判全文】
臺灣屏東地方法院刑事裁定             98年度撤緩字第111號
聲  請  人  臺灣屏東地方法院檢察署檢察官
受  刑  人  甲○○
上列聲請人因受刑人詐欺等案件，聲請撤銷緩刑之宣告（98年度
執聲字第1276號），本院裁定如下：
    主  文
聲請駁回。
    理  由
一、聲請意旨略以：受刑人甲○○前因詐欺及偽造文書案件，經
    本院以93年訴字第622 號判處有期徒刑1 年及10月，應執行
    有期徒刑1 年8 月，並經臺灣高等法院高雄分院以94年度上
    訴字第1027號予以宣告緩刑5 年，於民國94年10月5 日確定
    在案，詎其乃於緩刑期內之97年6 月5 、97年8 月5 日及97
    年7 月間某日犯業務侵占及背信共三罪，經臺灣高等法院高
    雄分院以98年上易字第556 號判處有期徒刑6 月、6 月及3
    月，應執行有期徒刑8 月並得易科罰金，而於98年10月13日
    確定，核其所為，已合於刑法第75條之1 第1 項第2 款所定
    得撤銷緩刑宣告之原因，爰依刑事訴訟法第476 條規定，聲
    請撤銷緩刑宣告等語。
二、按「受緩刑之宣告，而有下列情形之一者，撤銷其宣告：一
    、緩刑期內因故意犯他罪，而在緩刑期內受不得易科罰金之
    有期徒刑以上刑之宣告確定者。二、緩刑前因故意犯他罪，
    而在緩刑期內受不得易科罰金之有期徒刑以上刑之宣告確定
    者。」、「前項撤銷之聲請，於判決確定後6 月以內為之。
    」、「受緩刑之宣告而有下列情形之一，足認原宣告之緩刑
    難收其預期效果，而有執行刑罰之必要者，得撤銷其宣告：
    一、緩刑前因故意犯他罪，而在緩刑期內受得易科罰金之有
    期徒刑、拘役或罰金之宣告確定者。二、緩刑期內因故意犯
    他罪，而在緩刑期內受得易科罰金之有期徒刑、拘役或罰金
    之宣告確定者。三、緩刑期內因過失更犯罪，而在緩刑期內
    受有期徒刑之宣告確定者。四、違反第74條第2 項第1 款至
    第8 款所定負擔情節重大者。」、「前條第2 項之規定，於
    前項第1 款至第3 款情形亦適用之。」，刑法第75條第1 項
    、第2 項、第75條之1 第1 項、第2 項分別定有明文。查刑
    法第75條之1 之增訂理由為：「二、關於緩刑之撤銷，現行
    法第75條第1 項固已設有兩款應撤銷緩刑之原因；至得撤銷
    緩刑之原因，則僅於保安處分章內第93條第3 項與撤銷假釋
    合併加以規定，體例上不相連貫，實用上亦欠彈性。．．爰
    參酌上開立法例增訂本條，於第1 項分設4 款裁量撤銷之原
    因，其理由如次：(一)現行關於緩刑前或緩刑期間故意犯他罪
    ，而在緩刑期內受得易科罰金之有期徒刑之宣告者，列為應
    撤銷緩刑之事由，因認過於嚴苛，而排除第75條應撤銷緩刑
    之事由，移列至得撤銷緩刑事由，俾使法官依被告再犯情節
    ，而裁量是否撤銷先前緩刑之宣告。．．三、本條採用裁量
    撤銷主義，賦與法院撤銷與否之權限，特於第1 項規定實質
    要件為『足認原宣告之緩刑難收其預期效果，而有執行刑罰
    之必要』，供作審認之標準。」，是於緩刑前、或緩刑期後
    因故意犯他罪，而在緩刑期內受是否得易科罰金之宣告分別
    明文為「應撤銷」或「得撤銷」之事由，且於有得撤銷之事
    由時，賦與法官審酌有無執行刑罰之必要，以避免過於嚴苛
    。
三、經查，受刑人所犯詐欺及偽造文書罪，經本院93年度訴字第
    622 號處有期徒刑1 年及10月，應執行有期徒刑1 年8 月，
    嗣受刑人提起上訴，經臺灣高等法院高雄分院以94年度上訴
    字第1027號（下稱前案）判決以受刑人於原審判決後之94年
    7 月12日已與告訴人達成和解，願分期給付償還告訴人新台
    幣90萬元，足見犯後態度尚稱良好，且未曾受有期徒刑以上
    刑之宣告，基於一時貪念觸犯法網，既已與告訴人達成和解
    ，且已知悔悟，其經此論罪科刑之教訓後，當知警惕，認所
    宣告之刑以暫不執行為適當，爰併宣告緩刑5 年等語，此觀
    諸上開判決書自明。雖受刑人於緩刑內之97年6 月5 日、97
    年8 月5 日犯刑法第336 條第2 項之業務侵占二罪，及於97
    年6 月間犯刑法第342 條第1 項之背信罪，經臺灣高等法院
    高雄分院以98年上易字第556 號（下稱後案）判決以受刑人
    犯後坦承犯行，態度尚佳，已知悔悟，且侵占之金額數額不
    大，更已賠償告訴人之損害等情狀而判處有期徒刑6 月、6
    月及3 月，應執行有期徒刑8 月，均得易科罰金確定，亦有
    前引判決理由甚明，受刑人所犯前、後兩案罪名並不相同，
    且犯罪型態、危害程度亦彼此殊異，前、後兩案之關聯性極
    為薄弱，難認受刑人存有高度之法敵對意識而一再犯案，況
    檢察官對於受刑人如何符合「足認原宣告緩刑難收預期效果
    ，而有執行刑罰之必要」之實質要件，復未提出受刑人除上
    開判決之犯罪事實以外之其他證據證明，揆諸前揭說明，尚
    難逕以受刑人於緩刑期前因故意犯他罪，而在緩刑期內受得
    易科罰金之有期徒刑之宣告確定，即推認原緩刑宣告難收預
    期效果而有執行刑罰之必要。是檢察官聲請撤銷緩刑之宣告
    ，尚有未合，應予駁回。
四、依刑事訴訟法第220條，裁定如主文。
中    華    民    國    98    年    12    月    2     日
                  刑事第一庭    法  官  曾吉雄
以上正本證明與原本無異。
如不服本裁定應於收受送達後五日內向本院提出抗告書狀敘述抗
告之理由抗告於台灣高等法院高雄分院。
中    華    民    國    98    年    12    月    2     日
                                書記官  林祥玉


司法院資訊處製作；財團法人民間司法改革基金會備份。
